臺灣高等法院花蓮分院民事裁定　　　　　　 96年度抗字第9號
抗　告　人　丙○○
　　　　　　　　　　　　號
聲請人因與相對人甲○○、乙○○間請求訴訟救助事件，提起抗
告，本院裁定如下：
    主  文
抗告駁回。
抗告程序費用由抗告人負擔。
    理  由
一、按當事人無資力支出訴訟費用者，法院應依聲請，以裁定准
    予訴訟救助，民事訴訟法第107條第1項定有明文。且該條所
    謂顯無勝訴之望者，係指聲請訴訟救助之當事人所提起之訴
    ，依其主張之事實於法律上本無獲勝訴之望或其起訴為不合
    法之情形而言，若尚須經法院調查辯論後，始能知悉其勝負
    之結果者，不得謂顯無勝訴之望。
二、本件相對人與抗告人間因分配表異議之訴事件，相對人對台
    灣花蓮地方法院95年度補字第179號裁定聲請訴訟救助，經
    原法院為95年度救字第22號准予訴訟救助之裁定後，抗告人
    對之提起抗告。抗告意旨略以：相對人之目的係在拖延訴訟
    ，且其在刑事庭2案均委請律師出庭，民事庭3案亦委請律師
    出庭，並均有支付律師費，是其非無資力之人，並提出不起
    訴處分書、裁定、支付命令、判決書及花蓮縣花蓮地政事務
    所他項權利證明書影本等為據，原法院不察，竟裁定准予訴
    訟救助，自屬違誤云云。相對人（即聲請人）則以其等原已
    貧困，因訴訟過於專業，無力因應，方委請律師，且委任律
    師案件僅4件，費用均係借款拼湊而得，並均係1年前之事，
    與現況無關，而相對人原賴以維生之吉安鄉○○段980號土
    地業經本件抗告人與訴外人張炎銘偽造文書拍賣，致使相對
    人無居住處所，若尚有資力，抗告人何可能不前往查封拍賣
    ，且依張炎銘之刑事判決，系爭抵押權確係虛偽，該訴訟非
    顯無勝訴之望，且相對人現確無資力等語為抗辯。查原法院
    經審酌相對人所提起訴狀、民事執行處函、分配表、臺灣花
    蓮地方法院95年度訴字第48號刑事判決、他項權利證明書、
    全國財產稅總歸戶財產查詢清單、財政部臺灣省北區國稅局
    94年度綜合所得稅各類所得資料清單等件，判定相對人確無
    資力，至於相對人以前訴訟曾否委請律師，尚不得作為現況
    之判斷標準，且該訴訟非顯無勝訴之望，而裁定准予訴訟救
    助，經核於法並無違誤。抗告論旨，指摘原裁定不當，求予
    廢棄，非有理由。
三、據上論結，本件抗告為無理由。依民事訴訟法第495條之1第
    1項、第449條第1項、第95條、第78條，裁定如主文。
中　　華　　民　　國　　96　　年　　1 　　月　　30　　日
                        審判長法  官  何方興
                              法  官  林德盛
                              法  官  王紋瑩
以上正本係照原本作成。
如不服本裁定者，應於收受送達後10日內向本院提出再抗告狀(
僅以適用法規顯有錯誤，並經本院之許可者為限)，並繳納再抗
告費新台幣1千元；其未表明再抗告理由者，應於提出再抗告後
10日內向本院補提理由書狀 (均須按照他造當事人之人數附繕本
)。
抗告時應提出委任律師或其有律師資格之人之委任狀；委任有律
師資格者，另應附具律師及格證書及釋明委任人與受任人有民事
訴訟法第466條之1第1項但書或第2項所定關係之釋明文書影本。
                              書記官  吳家瑩
中　　華　　民　　國　　96　　年　　1 　　月　　30　　日
